【裁判字號】    90,交訴,35
【裁判日期】    900424
【裁判案由】    公共危險
【裁判全文】
臺灣臺中地方法院刑事判決                            九十年度交訴字第三五號
    公  訴  人  臺灣台中地方法院檢察署檢察官
    被      告  甲○○
右列被告因公共危險案件，經檢察官提起公訴 (九十年度偵字第二一八七號)本院判
決如左：
    主  文
甲○○駕駛動力交通工具肇事，致人受傷而逃逸，處有期徒刑玖月。緩刑肆年。
    事  實
一、甲○○於民國八十九年十月十日二十三時四十分許，駕駛車號ＯＱ—九六六一號
    自用小客車，沿台中市○○區○○路由敦化路往山西路方向行駛，行經四平路與
    松竹路口時，應注意該路段行車速度不超過時速四十公里，且汽車行駛時，駕駛
    人應注意車前狀況，並隨時採取必要之安全措施，而依當時情況亦無不能注意之
    情事，竟仍以時速約五十公里之速度行駛，又疏未注意車前狀況，適有乙○○騎
    乘車號ＡＵＦ—二九九號重型機車，沿四平路由長生巷往中清路方向亦以時速約
    六十公里之高速行駛至該路口，兩車因而發生碰撞，致乙○○人車倒地，並受有
    頭部外傷併腦挫傷、左肘關節內血腫、左三頭肌部分撕裂傷、左後十字韌帶部分
    撕裂傷、左踝扭傷、左二頭肌肌腱炎之傷害及機車毀損（傷害及毀損部分業據乙
    ○○於偵查中撤回告訴，另為不起訴處分）。甲○○肇事致人受傷，竟未下車處
    理，施以必要之救護並向警察機關報告，立刻駕車逃逸，嗣經路人告知甲○○肇
    事車輛號碼，而為警循線查獲。
二、案經台中市警察局第五分局報告檢察官偵查起訴。
    理  由
一、訊據被告固坦承於右揭時、地駕車時速約五十公里，並於案發後駕車離開之行為
    ，惟矢口否認有何肇事逃逸之犯行，辯稱：伊於案發當時未發現乙○○受傷，以
    為是被不明物品砸到玻璃製造假車禍或飆車族所為，所以才離開現場並非故意逃
    逸云云。經查右揭事實，已据被害人乙○○於警訊時指述甚詳，此外復有診斷證
    明書三份、道路交通事故調查報告表一份及照片九張附卷可稽。且查被告及被害
    人乙○○均供稱於案發當時有開車燈，且觀諸附卷照片之被告車輛受損情形，已
    達擋風玻璃左前方成霧狀裂開、葉子板凹陷及輪胎爆胎之程度，衡情被告應對他
    方駕駛動力交通工具有所認識，且該車輛受損應非單純僅係不明物品砸擊所致。
    次查，參酌被告於警訊及偵查中均坦承：伊於案發當時及現場未發現其他車輛及
    燈光，且亦無人圍過來或質問伊為何撞倒人等語。再者，縱認係屬假車禍或飆車
    族所為，被告於車禍發生後，亦未報警處理，業據被告供承在卷，此亦與常情不
    符，是被告空言以為他人製造假車禍或飆車族所為，無非卸責之詞不足採信。本
    件事証明確，被告犯行洵堪認定。
二、核被告所為，係犯刑法第一百八十五條之四肇事逃逸罪。爰審酌被告肇事後棄被
    害人於不顧，其罪行甚重，惟念其犯罪後業與被害人達成和解，此已据被害人於
    偵查中所陳明，取得被害人諒解，犯罪後態度尚稱良好等一切情狀，爰從輕量處
    如主文所示之刑。又被告前未曾受有期徒刑以上刑之宣告，有本院被告全國前案
    記錄表在卷可稽，其因一時失慮，致犯刑章，經此教訓，當知所警惕而無再犯之
    虞，本院認所宣告之刑以暫不執行為適當，爰併諭知緩刑肆年，以啟自新。
據上論斷，應依刑事訴訟法第二百九十九條第一項前段，刑法第一百八十五條之四、
第七十四條第一款，判決如主文。
中      華      民      國    九十      年      四      月    二十四    日
                                 臺灣臺中地方法院交通法庭
                                      法  官 許金樹
右正本證明與原本無異。
如不服本判決，應於判決送達後十日內，向本院提出上訴狀。
                                          書記官
中      華      民      國    九十      年      四      月    二十七    日
附錄論罪科刑法條：
刑法第一百八十五條之四：駕駛動力交通工具肇事，致人死傷而逃逸者，處六月以上
五年以下有期徒刑。


司法院資訊處製作；財團法人民間司法改革基金會備份。
